【裁判字號】    98,交易,743
【裁判日期】    990331
【裁判案由】    業務過失傷害
【裁判全文】
臺灣臺北地方法院刑事判決             98年度交易字第743號
公  訴  人  臺灣臺北地方法院檢察署檢察官
被      告  甲○○
上列被告因業務過失傷害案件，經檢察官提起公訴（98年度偵字
第21958 號），被告於本院審理中，就被訴事實為有罪之陳述，
經本院告知簡式審判程序意旨，並聽取公訴人及被告之意見後，
本院裁定依簡式審判程序審理，判決如下：
    主  文
甲○○從事業務之人，因業務上之過失傷害人，處拘役伍拾日，
如易科罰金，以新臺幣壹仟元折算壹日。
    事  實
一、甲○○以駕駛貨車往返工地載運風車等工具為業，係從事駕
    駛業務之人，於民國98年2 月18日下午2 時30分許，為將若
    干工具載回佳洋工程有限公司，遂駕駛登記為佑陽工程行所
    有車牌號碼1812-LG 號自用框式升降尾門小貨車，沿臺北市
    ○○路西往東方向行駛，途經辛亥路與建國南路口欲左轉之
    際，本應注意車前狀況，並隨時採取必要之安全措施，而依
    當時天候晴、日間自然光線等情況，並無不能注意之情事，
    竟疏未注意車前狀況，於左轉建國南路時以其左側車身擦撞
    同向在前亦左轉中由丙○○所騎乘之腳踏自行車（下稱腳踏
    車）右側車身，致其人車倒地，並受有右側下背痛、疑大臀
    肌挫傷之傷害；事發後不詳路人協助報警並通知救護車到場
    ，甲○○於據報前往現場處理之乙○○等有偵查權之員警尚
    不知肇事者前，即坦承其為肇事者並表示願接受裁判之意。
二、案經丙○○訴由臺北市政府警察局大安分局報請臺灣臺北地
    方法院檢察署檢察官偵查起訴。
    理  由
一、程序部分：本件被告甲○○所犯係死刑、無期徒刑或最輕本
    刑為3 年以上有期徒刑以外之罪，其於審理中就被訴事實為
    有罪之陳述，經本院告知簡式審判程序之旨，並聽取當事人
    意見後，本院遂依刑事訴訟法第284 條之1 、第273 條之1
    第1 項規定裁定進行簡式審判程序，合先敘明。
二、上開事實，迭據被告於本院99年1 月18日及99年3 月22日之
    審理程序中坦承不諱，證人即告訴人丙○○亦於警詢中就其
    騎乘腳踏車於上開時、地與被告所駕貨車發生車禍因此受傷
    之情陳述明確，並有道路交通事故現場圖、A3類道路交通事
    故調查報告表、員警工作紀錄簿、報案三聯單、指認檔存照
    片、車籍查詢資料及診斷證明書等件存卷為憑；且按汽車行
    駛時，駕駛人應注意車前狀況，並隨時採取必要之安全措施
    ，道路交通交通安全規則第94條第3 項定有明文，查被告自
    承其駕駛貨車左轉時不小心撞到告訴人的腳踏車等語無訛，
    且於事發當時兩車均係在路口左轉，於兩車發生擦撞前，告
    訴人之腳踏車顯在被告之貨車左前方，而被告又係以其貨車
    左側車身與告訴人之腳踏車右側車身發生擦撞，此均有上開
    各該證據方法可憑，則被告顯係疏未注意在左前告訴人所騎
    乘之腳踏車並採取必要之安全措施，依當時情形又無不能注
    意之情事，依據上開規則，被告過失肇事之情節要無疑義，
    且依通常騎乘方式騎乘腳踏車左轉之告訴人難認有何被告所
    稱未靠右騎乘等過失可言（本院卷附之臺北市車輛行車事故
    鑑定委員會99年3 月2 日鑑定意見書上所載鑑定意見，亦同
    此認定，可一併參照），則從事駕駛業務之被告，因上開過
    失駕車行為，致告訴人受有前揭經診斷有據之傷害，其因果
    關係至明，是被告上開於本院之任意性自白核與事實相符而
    可採信，本案事證明確，其犯行堪以認定，自應依法論科。
三、核被告所為，係犯刑法第284 條第2 項前段之業務過失傷害
    罪。查被告肇事後，於具有偵查職務之公務員即臺北市政府
    警察局大安分局交通分隊員警乙○○據不詳路人報案之通報
    而前往現場處理時，尚不知肇事者姓名，被告在場隨即主動
    承認為肇事者，並不逃避裁判等情，業據被告供陳在卷，並
    有公務電話記錄乙紙存卷為憑，是被告已符合自首之要件，
    斟酌其所為，依刑法第62條前段之規定減輕其刑。爰審酌被
    告疏於注意行車安全，過失肇事致使告訴人丙○○受傷，犯
    後雖未能與告訴人達成和解並取得其諒解，然知坦承全部犯
    行，態度尚可，暨其素行、生活狀況、過失之情節與告訴人
    傷勢輕重等一切情狀，量處如主文所示之刑，並諭知易科罰
    金之折算標準，且不諭知緩刑，以示警惕。
據上論斷，應依刑事訴訟法第284 條之1 、第273 條之1 第1 項
、第299 條第1 項前段，刑法第284 條第2 項前段、第62條前段
、第41條第1 項前段，刑法施行法第1 條之1 第1 項、第2 項前
段，判決如主文。
本案經檢察官蔡偉逸到庭執行職務。
中    華    民    國    99    年    3     月    31    日
                  交通法庭    法  官  吳勇毅
上正本證明與原本無異。
如不服本判決應於收受送達後10日內向本院提出上訴書狀，並應
敘述具體理由；其未敘述上訴理由者，應於上訴期間屆滿後20日
內向本院補提理由書（均須按他造當事人之人數附繕本）「切勿
逕送上級法院」。告訴人或被害人如對於本判決不服者，應具備
理由請求檢察官上訴，其上訴期間之計算係以檢察官收受判決正
本之日期為準。
                              書記官  游秀珠
中    華    民    國    99    年    3     月    31    日
附錄本案論罪科刑法條全文：
中華民國刑法第284條
（過失傷害罪）
因過失傷害人者，處6 月以下有期徒刑、拘役或5 百元以下罰金
，致重傷者，處1 年以下有期徒刑、拘役或5 百元以下罰金。
從事業務之人，因業務上之過失傷害人者，處1 年以下有期徒刑
、拘役或1 千元以下罰金，致重傷者，處3 年以下有期徒刑、拘
役或2 千元以下罰金。

司法院資訊處製作；財團法人民間司法改革基金會備份。
